臺灣臺中地方法院刑事判決　　　　　　　　　　　　　九十年度易字第三二六二號
　　公　訴　人　臺灣臺中地方法院檢察署檢察官
　　被　　　告　乙○○
右列被告因贓物案件，經檢察官提起公訴（九十年度偵字第一五一四二號），本院判
決如左：
    主    文
乙○○故買贓物，累犯，處有期徒刑陸月，如易科罰金，以參佰元折算壹日。
    事    實
一、乙○○前曾於民國七十八年間因傷害致死等案件，經本院於七十八年五月二十二
    日以七十八年度訴字第三七四號判處有期徒刑十年、八月及十月，並定應執行有
    期徒刑十一年，其後為最高法院於七十八年十月二十一日以七十八年度台上字第
    五一一０號上訴駁回確定，業於八十八年十二月八日縮短刑期執行完畢。竟猶不
    知悔悟，明知某一姓名、年籍均不詳之廖姓男子於九十年五月十一日，在台中市
    ○○路某處以顯然低於市價二、三萬元以上價格所販售之二十呎長貨櫃一只（內
    含辦公桌、電腦桌及冷藏展示櫃等物）係來路不明之贓物（該長貨櫃等物係甲○
    ○所有，於九十年五月五日，在台中市○○○路與軍福九路口旁之空地所遺失者
    ），復為經營檳榔及冷飲等工作，基於故買贓物之犯意，以新台幣（下同）四萬
    五千元之價格予以購入，而故買上開贓物。嗣於九十年七月初某日，乙○○將該
    只貨櫃屋連同另只貨櫃屋以總價五萬元之代價販售予不知情之瞿秀梅，瞿秀梅另
    於同年七月十日以原價售予不知情之劉翰章、王炯淮及陳坤生等人後，甲○○始
    於同年七月三十一日下午四時二十分許，在台中縣新社鄉新社中學內發現該只貨
    櫃屋而報警處理，並循線查悉上情。
二、案經台中縣警察局東勢分局報請臺灣台中地方法院檢察署檢察官偵查起訴。
    理    由
一、訊據被告乙○○固坦承其確曾於上開時日向廖姓男子購買上開長貨櫃一只，其後
    並賤價售予瞿秀梅等事實不諱，惟仍矢口否認其有何故買贓物之犯行，辯稱：其
    係見該只貨櫃上黏貼有廉價販售等字句之字條而聯絡廖姓男子，廖姓男子僅向其
    表示係不欲再行經營始低價出售，其不知所購得之上開長貨櫃等物係屬贓物云云
    。惟查，被告乙○○向廖姓男子所購買之該只長貨櫃（內含辦公桌等物），確係
    被害人甲○○所有，於九十年五月五日，在台中市○○○路與軍福九路口旁之空
    地所遺失者等情，業據被害人甲○○於警局及偵查中指述詳實，並有贓物領據、
    照片、估價單及銷貨單附卷足參，是足認被告購入之該只長貨櫃確屬贓物無訛。
    再查，被告乙○○既於本院審理中供認該只長貨櫃當時之市價至少較其購入之價
    格多二、三萬元以上，其係因價格便宜始以四萬五千元之低價向廖姓男子購買以
    為其經營檳榔等工作所用等情不諱，是以被告乙○○既對於其從事檳榔工作所須
    貨櫃屋等經營工具之價額知之甚詳，且向廖姓男子購買該只貨櫃時確已知悉所購
    之物顯然低於市價甚多，則其委以不知所購之物來源可疑，且係屬贓物，即不無
    疑義。又觀諸被告自承其不知廖姓男子之確實名址，且現已無法聯絡該名廖姓男
    子等語，益證被告於購買該只長貨櫃等物時已知悉係屬贓物，其有故買贓物之主
    觀上明知，應可認定，蓋按常情，購買價值不匪之物品時，應對於所購物品之出
    處或出售者為何人有所知悉，然被告竟無法提供該名廖姓男子之真實名址或經營
    商號之名稱及聯絡方式等資料，顯見被告確有故買贓物之主觀犯意無疑。綜上論
    述，被告既有贓物之認識及故買之事實，則應成立故買贓物之罪責，是本件事證
    明確，被告上開犯行，堪以認定。
二、被告乙○○明知其向廖姓男子所購買之上開長貨櫃等物係屬贓物，而仍故買。核
    被告所為，係犯刑法第三百四十九條第二項之故買贓物罪。被告前曾因傷害致死
    等案件，經本院於七十八年五月二十二日以七十八年度訴字第三七四號判處有期
    徒刑十年、八月及十月，並定應執行有期徒刑十一年，其後為最高法院於七十八
    年十月二十一日以七十八年度台上字第五一一０號上訴駁回確定，業於八十八年
    十二月八日縮短刑期執行完畢，此有台灣台中地方法院檢察署刑案資料查註紀錄
    表及台灣高等法院被告全國前案紀錄表在卷可按，其於五年內再犯本件有期徒刑
    以上之罪，為累犯，應依刑法第四十七條之規定加重其刑。爰審酌被告乙○○之
    素行，其犯罪之動機、目的，以及其犯罪後猶仍否認犯行之態度等一切情狀，量
    處如主文所示之刑，並諭知易科罰金之折算標準。
據上論斷，應依刑事訴訟法第二百九十九條第一項前段，刑法第三百四十九條第二項
、第四十七條、第四十一條第一項前段，罰金罰鍰提高標準條例第一條前段、第二條
，判決如主文。
中      華      民國    九十一    年      三      月    二十九    日
                              臺灣臺中地方法院刑事第二庭
                                      法  官  許  惠  瑜
右正本證明與原本無異。
如不服本判決，應於判決送達後十日內向本院提出上訴狀，上訴於臺灣高等法院臺中
分院（須附繕本）。
                                      書記官
中      華      民      國    九十一    年      三      月    二十九    日
附錄本案科刑法條：
刑法第三百四十九條第二項
搬運、寄藏、故買贓物或為牙保者，處五年以下有期徒刑、拘役或科或併科一千元以
下罰金。
